臺灣臺中地方法院刑事判決　　　　　94年度易字第2351號
公　訴　人　台灣台中地方法院檢察署檢察官
被　　　告　甲○○
上列被告因傷害案件，經檢察官提起公訴（94年度偵字第17254
號），於準備程序中，被告為有罪之陳述，並聽取當事人意見後
，本院合議庭裁定改以簡式審判程序判決如左：
    主    文
甲○○連續傷害人之身體，處拘役肆拾日，如易科罰金，以參佰
元折算壹日。
    犯罪事實
一、甲○○與丙○○為夫妻，二人間具有家庭暴力防治法第三條
　　第一款之家庭成員關係。甲○○基於普通傷害之概括犯意，
    分別於民國九十四年六月十日下午二十三時許，及同年月十
    二日上午十時許，在台中縣龍井鄉○○路○段三巷一九○號
    六樓住處，甲○○與丙○○發生口角爭執，甲○○出手毆打
    丙○○，致使丙○○受有右前臂、雙上臂、雙臀、右大腿、
    雙小腿擦挫傷等傷害。
二、案經丙○○訴由臺灣臺中地方法院檢察署檢察官偵查起訴。
　　理      由
一、訊據被告甲○○對於前開犯罪事實坦承不諱，被告於本院審
    理時坦承稱：「我是用手打她，及用皮帶打她二下，因為一
    時情緒失控，因我去大陸出差期間，有男人買東西給她吃，
    連續有二次，還偷偷跟該男子講電話，所以我懷疑他們二人
    有曖昧關係，大樓的監視器有錄到，但丙○○不講實話，在
    六月十二日上午丙○○又主動向我要求離婚，我情緒失控，
    才再出手打她」等語，核與告訴人丙○○於警詢中指訴相符
    ，復有童綜合醫院出具之診斷書一紙在卷可參，是以被告之
    犯行洵堪認定。
二、核被告甲○○所為，係犯刑法第二百七十七條第一項之傷害
    罪。被告先後之犯行，時間緊接、方法相同，觸犯構成要件
    相同之罪名，顯係基於概括犯意為之，為連續犯，應依刑法
    第五十六條規定以一罪論，並加重其刑。爰審酌被告之品性
    、犯罪之動機、手段、被害人受傷程度、犯罪後坦承犯行之
    犯後態度良好等一切情狀，就其所犯量處如主文所示之刑，
    並諭知易科罰金之折算標準，以示懲儆。
據上論斷，應依刑事訴訟法第二百七十三條之一第一項，第二百
九十九條第一項前段，刑法第五十六條、第二百七十七條第一項
、第四十一條第一項前段，罰金罰鍰提高標準條例地一條前段、
第二條，判決如主文。
本案經檢察官乙○○到庭執行職務。
中    華    民    國   94    年    12    月      30    日
                       臺灣臺中地方法院刑事第十五庭
                                      法  官  黃松竹
右正本證明與原本無異
如不服本判決應於送達後十日內向本院提出上訴狀（須附繕本）。
                                      書記官  董美惠
中    華    民    國   94    年    12    月      30    日
所犯法條：刑法第277條第1項
(普通傷害罪)
傷害人之身體或健康者，處三年以下有期徒刑、拘役或一千元以
下罰金。
